---
title: "final2"
output: html_document
date: '2024-07-13'
---

```{r setup, include=FALSE}
knitr::opts_chunk$set(echo = TRUE)
```




```{r,warning=FALSE, include=FALSE}
library(tidyverse)
library(rio)
```
# PROBLEMA 4

### BASE DE DATOS "polizas"

```{r, warning=FALSE, echo=FALSE}
polizas <- import("base_polizas.csv", sheet = "base_polizas")
polizas
```

### BASE DE DATOS LIMPIO

```{r, echo=FALSE}
polizas_corregido <- polizas %>%
  mutate(id_poliza = ifelse(id_poliza < 0, id_poliza * (-1), id_poliza)) %>%
  mutate(nombre_cliente = ifelse(is.na(nombre_cliente), "No registrado", nombre_cliente)) %>%
  mutate(fecha_inicio = ifelse(grepl("^\\d{2}-\\d{2}-\\d{4}$", fecha_inicio),
                               as.character(as.Date(fecha_inicio, format = "%d-%m-%Y")),
                               fecha_inicio)) %>%
  mutate(fecha_inicio = ifelse(grepl("^\\d{4}-\\d{2}-\\d{2}$", fecha_inicio),
                               as.character(as.Date(fecha_inicio, format = "%Y-%m-%d")),
                               fecha_inicio)) %>%
  mutate(fecha_fin = case_when(
    estado == "Activa" ~ NA_character_,
    estado == "Desconocido" ~ "Desconocido",
    TRUE ~ as.character(as.Date(fecha_fin, format = "%Y-%m-%d"))
  )) %>%
  mutate(monto_cobertura = ifelse(is.na(monto_cobertura), -1, monto_cobertura)) %>%
  mutate(estado = ifelse(is.na(estado), "Desconocido", estado)) %>%
  mutate(temp_fecha_inicio = ifelse(fecha_inicio > fecha_fin & !is.na(fecha_fin), fecha_fin, fecha_inicio),
         temp_fecha_fin = ifelse(fecha_inicio > fecha_fin & !is.na(fecha_fin), fecha_inicio, fecha_fin)) %>%
  select(-fecha_inicio, -fecha_fin) %>%
  rename(fecha_inicio = temp_fecha_inicio, fecha_fin = temp_fecha_fin) %>%
  mutate(fecha_inicio = as.Date(fecha_inicio),
         antiguedad_anios = round(as.numeric(difftime(Sys.Date(), fecha_inicio, units = "days")) / 365.25, 1))
polizas_corregido
```

### Tabla filtrada por pólizas activas    

```{r, echo=FALSE}
polizas_activas <- polizas_corregido %>%
  filter(estado == "Activa") %>%
  select(id_poliza, nombre_cliente, fecha_inicio, fecha_fin, monto_cobertura, estado, antiguedad_anios)
polizas_activas
```


# PROBLEMA 8

```{r, include=FALSE}
library(tidyverse)
library(rio)
```


### BASE DE DATOS "transacciones"

```{r, warning=FALSE, echo=FALSE}
transacciones <- import("base_transacciones.csv")
transacciones
```

### BASE DE DATOS LIMPIO

```{r, echo=FALSE}
transacciones_limpio <- transacciones %>%
  mutate(
    id_transaccion = as.integer(abs(id_transaccion)),
    id_cliente = as.integer(abs(id_cliente)),
    monto = as.numeric(ifelse(is.na(monto), -1, monto)),
    tipo_transaccion = as.character(ifelse(is.na(tipo_transaccion), "no identificado", tipo_transaccion)),
    estado_transaccion = as.character(ifelse(is.na(estado_transaccion), "no identificado", estado_transaccion))
  ) %>%
  mutate(
    fecha_transaccion = case_when(
      str_detect(fecha_transaccion, "\\d{4}-\\d{2}-\\d{2}") ~ as.Date(fecha_transaccion, format = "%Y-%m-%d"),
      str_detect(fecha_transaccion, "\\d{2}-\\d{2}-\\d{4}") ~ as.Date(fecha_transaccion, format = "%d-%m-%Y"),
      str_detect(fecha_transaccion, "\\d{4}/\\d{2}/\\d{2}") ~ as.Date(fecha_transaccion, format = "%Y/%m/%d"),
      str_detect(fecha_transaccion, "\\d{2}/\\d{2}/\\d{4}") ~ as.Date(fecha_transaccion, format = "%m/%d/%Y"),
      TRUE ~ as.Date(fecha_transaccion, format = "%Y-%m-%d")
    )
  ) %>%
  mutate(
    fecha_transaccion = format(fecha_transaccion, "%Y-%m-%d")
  )
transacciones_completadas <- transacciones_limpio %>%
  filter(estado_transaccion == "Completada")

transacciones_limpio



mediana <- median(transacciones_limpio$monto, na.rm = TRUE)
Q1 <- quantile(transacciones_limpio$monto, 0.25, na.rm = TRUE)
Q3 <- quantile(transacciones_limpio$monto, 0.75, na.rm = TRUE)



rango_intercuartil <- Q3 - Q1



limite_superior <- mediana + rango_intercuartil



transacciones_montos_anormales <- transacciones_limpio %>%
  filter(monto > limite_superior)
```

### TRANSACCIONES COMPLETADAS

```{r, warning=FALSE, echo=FALSE}
transacciones_completadas
```

### TRANSACCIONES ANORMALMENTE ALTA

```{r, warning=FALSE, echo=FALSE}
transacciones_montos_anormales
```

Observación: No hay montos anormalmente altos bajo el criterio de mediana + rango intercuartílico


# PROBLEMA 10

# BASE DE DATO "registros"

```{r}
registros_med <- import("base_registros_medicos.csv", sheet = "base_registros_medicos")
registros_med
```

## BASE DE DATOS LIMPIO

```{r}
registros_med_corregido <- registros_med %>%
  mutate(id_registro = ifelse(id_registro < 0, id_registro * (-1), id_registro)) %>%
  mutate(id_paciente = ifelse(id_paciente < 0, id_paciente * (-1), id_paciente)) %>%
  mutate(fecha_admision = ifelse(grepl("^\\d{2}-\\d{2}-\\d{4}$", fecha_admision),
                               as.character(as.Date(fecha_admision, format = "%d-%m-%Y")),
                               fecha_admision)) %>%
  mutate(fecha_admision = ifelse(grepl("^\\d{4}-\\d{2}-\\d{2}$", fecha_admision),
                               as.character(as.Date(fecha_admision, format = "%Y-%m-%d")),
                               fecha_admision)) %>%
  mutate(fecha_alta = case_when(
    estado == "Hospitalizado" ~ NA_character_,
    estado == "Desconocido" ~ "Desconocido",
    TRUE ~ as.character(as.Date(fecha_alta, format = "%Y-%m-%d"))
  )) %>%
  mutate(costo = ifelse(is.na(costo), -1, costo)) %>%
  mutate(diagnostico = ifelse(is.na(diagnostico), "No registrado", diagnostico)) %>%
  mutate(estado = ifelse(is.na(estado), "Desconocido", estado)) %>%
  mutate(temp_fecha_admision = ifelse(fecha_admision > fecha_alta & !is.na(fecha_alta), fecha_alta, fecha_admision),
         temp_fecha_alta = ifelse(fecha_admision > fecha_alta & !is.na(fecha_alta), fecha_admision, fecha_alta)) %>%
  select(-fecha_admision, -fecha_alta) %>%
  rename(fecha_admision = temp_fecha_admision, fecha_alta = temp_fecha_alta) 
registros_med_corregido
```

### REGISTROS MEDICOS FINAL 

```{r}
registros_med_final <- registros_med_corregido %>%
 
mutate(duracion_estadia = as.numeric(difftime(as.Date(fecha_alta), as.Date(fecha_admision), units = "days")),
       mes_admision = format(as.Date(fecha_admision), "%Y-%m")) %>%
  
  filter(!is.na(fecha_alta) & fecha_alta != "Desconocido") %>%
  
  mutate(duracion_anormal = ifelse(duracion_estadia < 0 | duracion_estadia > 365, TRUE, FALSE)) %>%
  
  group_by(id_paciente) %>%
  mutate(visitas_recientes = sum(as.numeric(difftime(Sys.Date(), as.Date(fecha_admision), units = "days")) <= 30)) %>%
  
  mutate(costo_total_paciente = sum(costo, na.rm = TRUE)) %>%
  ungroup() %>%
  
  mutate(costo_sospechoso = ifelse(costo_total_paciente > quantile(costo_total_paciente, 0.95), TRUE, FALSE)) 
registros_med_final
```
